臺灣新竹地方法院宣示判決筆錄　　　　　 96年度訴字第442號
公　訴　人　臺灣新竹地方法院檢察署檢察官
被　　　告　乙○○
指定辯護人　本院公設辯護人甲○○
上列被告因違反毒品危害防制條例案件，經檢察官提起公訴（96
年度毒偵字第0715、776、841號）後，聲請改依協商程序而為判
決，本院於中華民國96年8月16日下午4時在本院刑事第十法庭宣
示判決，出席職員如下：
法官起立朗讀判決主文、犯罪事實要旨、處罰條文及告以上訴限
制、期間並提出上訴狀之法院，且諭知記載其內容：
一、主  文：
    乙○○施用第一級毒品，累犯，處有期徒刑柒月，減為有期
    徒刑月又拾伍日；又施用第二級毒品，累犯，處有期徒刑
    月，減為有期徒刑壹月又拾伍日，扣案之吸食器壹個沒收
    ；又施用第一級毒品，累犯，處有期徒刑柒月，減為有期徒
    刑月又拾伍日，扣案之第一級毒品海洛因壹包（淨重零點
    零捌公克）沒收銷燬；又施用第二級毒品，累犯，處有期徒
    刑月，減為有期徒刑壹月又拾伍日；又施用第一級毒品，
    累犯，處有期徒刑柒月，扣案之第一級毒品海洛因壹包（淨
    重零點零肆公克）沒收銷燬、注射針筒支沒收；又施用第
    二級毒品，累犯，處有期徒刑月，扣案之第二級毒品安非
    他命貳包（共毛重零點陸公克）均沒收銷燬。應執行有期徒
    刑壹年捌月，扣案之第一級毒品海洛因貳包（各淨重零點零
    捌、零點零肆公克）、第二級毒品安非他命貳包（共毛重零
    點陸公克）均沒收銷燬、注射針筒支沒收。
二、犯罪事實要旨：
（一）乙○○曾因施用毒品案件，經本院於民國九十二年六月二
      十三日，以九十二年度訴字第一五一號判決判處應執行有
      期徒刑一年確定，於九十三年十二月三十一日縮刑期滿執
      行完畢。另乙○○因施用毒品，本院依聲請以八十九年度
      毒聲字第一六五三號裁定觀察、勒戒後，因認有施用毒品
      之傾向，復經本院依聲請裁定令入戒治處所強制戒治，曾
      因戒治成效良好而由本院依聲請以裁定停止其戒治，後因
      其違反規定，復由本院依聲請次九十年度毒聲字第一二０
      六號裁定撤銷停止戒治、令入戒治處所強制戒治，並於九
      十一年三月四日強制戒治期滿；之後，又因再行施用毒品
      ，再經檢察官聲請後，本院以九十二年度毒聲字第一六二
      號裁定令入戒治所處強制戒治，至九十三年一月九日因毒
      品危害防制條例修正而出戒治所。
（二）詎乙○○仍不知悔改，復分別於附表編號一至六號所示之
      時間、地點，分別以附表所示之方法，分別施用第一級毒
      品海洛因（附表編號一、三、五號）或第二級毒品安非他
      命（附表編號二、四、六）。嗣分別為警於：(1)九十六年
      二月二十八日下午一時二十分許，在其位於新竹縣竹東鎮
      ○○街十八巷十九號之住處查獲，並扣得其所有、供施用
      安非他命所用之吸食器一個；(2)同年四月四日下午三時三
      十分許，在其上開住處查獲，並扣得第一級毒品海洛因一
      包（淨重０．０八公克）；(3)同年五月十四日下午三時二
      十分許，在新竹縣竹東鎮○○路○段六０一號六樓樓梯間
      查獲，扣得第一級毒品海洛因一包（淨重０．０八公克）
      、第二級毒品安非他命二包（共毛重０．六公克）及其所
      有、供施用毒品海洛因所用之注射針筒三支（起訴書漏未
      記載）。
（三）案經新竹市警察局移送、新竹縣警察局竹東分局報告及桃
      園縣政府警察局楊梅分局報告臺灣桃園地方法院檢察署檢
      察官呈請臺灣高等法院檢察長令轉臺灣新竹地方法院檢察
      署檢察官偵查起訴。
三、處罰條文：
（一）毒品危害防制條例第十條第一項；
（二）毒品危害防制條例第十條第二項。
四、本件判決除有刑事訴訟法第四百五十四條之四第一項所定之
    ：(一)於本訊問程序終結前，被告撤銷協商合意或檢察官撤回
    協商聲請者；(二)被告協商之意思非出於自由意志者；(四)被告
    所犯之罪非第四百五十五條之二第一項所定得以協商判決者
    ；(六)被告有其他較重之裁判上一罪之犯罪事實者；(七)法院認
    應諭知免刑或免訴、不受理者情形之一，及違反同條第二項
    「法院應於協商合意範圍內為判決；法院為協商判決所科之
    刑，以宣告緩刑或二年以下有期徒刑、拘役或罰金為限」之
    規定者外，檢察官及被告均不得上訴。
五、如有前項得上訴之情形，得自收受宣示判決筆錄送達之日起
    十日內，向本院提出上訴書狀，上訴於第二審法院。
中　　華　　民　　國　　96　　年　　8 　　月　　16　　日
                刑事第六庭  書記官  柯雅菱
                            法  官  遲中慧
以上正本證明與原本無異。
中　　華　　民　　國　　96　　年　　8 　　月　　16　　日
                            書記官  柯雅菱
附錄本案論罪科刑法條全文：
毒品危害防制條例第10條
I  施用第一級毒品者，處六月以上五年以下有期徒刑。
II  施用第二級毒品者，處三年以下有期徒刑。
附  表：
┌──┬─────┬──────┬─────────┬──────┐
│編號│ 施用時間 │  施用地點  │    施 用 方 法   │ 備      註 │
├──┼─────┼──────┼─────────┼──────┤
│ 一 │96年2月28 │新竹縣竹東鎮│將第一級毒品海洛因│（無）      │
│    │日上午某時│三民街18巷19│摻雜在香煙內後，點│            │
│    │          │號之住處    │煙吸食            │            │
├──┼─────┼──────┼─────────┼──────┤
│ 二 │同上      │同上        │將第二級毒品安非他│扣得其所用之│
│    │          │            │命放在玻璃球內燒烤│吸食器一個  │
│    │          │            │以吸取其產生的煙霧│            │
├──┼─────┼──────┼─────────┼──────┤
│ 三 │96年4月4日│同上        │同編號一          │扣得毒品海洛│
│    │上午某時  │            │                  │因一包（淨重│
│    │          │            │                  │0.08公克）  │
├──┼─────┼──────┼─────────┼──────┤
│ 四 │同上      │同上        │同編號二          │（無）      │
├──┼─────┼──────┼─────────┼──────┤
│ 五 │96年5月13 │同上        │將第一級毒品海洛因│扣得毒品海洛│
│    │日上午某時│            │放入針筒內再加水後│因一包（淨重│
│    │          │            │注射              │0.08公克）、│
│    │          │            │                  │注射針筒三支│
├──┼─────┼──────┼─────────┼──────┤
│ 六 │同上      │同上        │同編號二          │扣得毒品安非│
│    │          │            │                  │他命二包 (共│
│    │          │            │                  │毛重0.6公克)│
└──┴─────┴──────┴─────────┴──────┘
